【裁判字號】    97,裁,2033
【裁判日期】    970331
【裁判案由】    醫療法
【裁判全文】
最  高  行  政  法  院  裁  定
                                     97年度裁字第02033號
上  訴  人  甲○○
訴訟代理人  王惠光律師
被 上訴 人  臺北縣政府
代  表  人  乙○○
上列當事人間醫療法事件，上訴人對於中華民國96年12月26日臺
北高等行政法院96年度訴字第1710號判決，提起上訴，本院裁定
如下：
    主  文
上訴駁回。
上訴審訴訟費用由上訴人負擔。
    理  由
一、按對於高等行政法院判決之上訴，非以其違背法令為理由，
    不得為之，行政訴訟法第242條定有明文。依同法第243條第
    1項規定，判決不適用法規或適用不當者，為違背法令；而
    判決有同條第2項所列各款情形之一者，為當然違背法令。
    是當事人對於高等行政法院判決上訴，如依行政訴訟法第24
    3條第1項規定，以高等行政法院判決有不適用法規或適用不
    當為理由時，其上訴狀或理由書應有具體之指摘，並揭示該
    法規之條項或其內容；若係成文法以外之法則，應揭示該法
    則之旨趣；倘為司法院解釋或本院之判例，則應揭示該判解
    之字號或其內容。如以行政訴訟法第243條第2項所列各款情
    形為理由時，其上訴狀或理由書，應揭示合於該條項各款之
    事實。上訴狀或理由書如未依此項方法表明者，或其所表明
    者與上開法條規定不合時，即難認為已對高等行政法院判決
    之違背法令有具體之指摘，其上訴自難認為合法。
二、本件上訴人對於高等行政法院判決上訴，係以：(一)台北縣政
    府衛生局民國92年6月2日北府衛醫字第0920015892號函要求
    上訴人辦理建物變更使用，可是未指名應該如何辦理，則該
    函文內容不明確，顯然違背行政程序法第5條之規定；(二)行
    政院衛生署82年7月7日衛署醫字第8235318號函內容第2條係
    對醫院設立醫療機構，於同址聲請變更負責醫師時之一般性
    規定之闡釋，惟在該函文的理由第三點後段，特別將醫療法
    公佈前所興建之醫療院所排除在外，因此，原判決以該函文
    第2條之說明，排除第3條但書之適用，顯係違背論理法則及
    法律適用原則之違法；(三)依多次行政院衛生署之函釋即82年
    7月7日衛署醫字第8235318號、89年5月10日衛署醫字第8902
    2560號及87年2月6日衛署醫字第86074963號函，在考慮計算
    床數之樓地板面積時，依照醫療機構設置標準規定下，醫院
    的樓地板面積不含醫院宿舍及車庫面積，另外行政院衛生署
    83年7月19日衛署醫字第83038780號函補充規定，不含法定
    騎樓及依法設置之防空避難設備面積。因此上訴人將自用倉
    庫及屋頂突出物之樓地板面積扣除，核減上訴人之病床數，
    並無任何法令之依據。至於行政院衛生署94年4月8日衛署醫
    字第0920018258號函已說明清楚，屋頂突出物是否列入樓地
    板面積計算，應就該屋頂突出物得否使用認定，而依照上訴
    人醫院之履勘紀錄，並無屋頂突出物不能使用之紀錄，因此
    ，原處分機關將屋頂突出物之樓地板面積扣除，完全沒有根
    據；(四)被上訴人提出之苗栗弘大醫院之例作為理由，惟上訴
    人並未提出相關資料，原審就此未再調查，也未於判決理由
    中敘明，顯有重要證據未予調查及判決不備理由之違法，原
    判決卻有違背法令之處等語，為其理由。本院經核其上訴狀
    所載內容，或係重述其在原審業經主張而為原判決摒棄不採
    之陳詞，或係就原審取捨證據、認定事實之職權行使事項，
    任加指摘違誤，或係執其歧異之法律見解，就原審所為論斷
    或駁斥其主張之理由，泛言原判決不適用法規、法則，而未
    具體表明原判決究竟有如何合於不適用法規或適用不當、或
    有行政訴訟法第243條第2項所列各款之情形，尚難認為已對
    原判決之如何違背法令有具體之指摘。依首揭規定及說明，
    應認其上訴為不合法，應予駁回。
三、依行政訴訟法第249條第1項前段、第104條、民事訴訟法第
    95條、第78條，裁定如主文。
中    華    民    國    97    年    3     月    31    日
                    最高行政法院第二庭
                        審判長法官  高  啟  燦
                              法官  劉  介  中
                              法官  黃  合  文
                              法官  廖  宏  明
                              法官  楊  惠  欽
以  上  正  本  證  明  與  原  本  無  異
中    華    民    國    97    年    3     月    31    日
                              書記官  邱  彰  德


司法院資訊處製作；財團法人民間司法改革基金會備份。
